# 定期存款、理财产品、委托贷款、售后回购等相关的核算科目和报表项目

提问人：chenyiwei 时间：2016-03-14 02:45:53
大体上可以这样理解。另外还要注意结构性存款需按《 2014 年上市公司年报会计监管报告》中的说明分拆衍生工具，分拆后的主合同（存款）比照定期存款核算及列报，衍生工具作为“以公允价值计量且其变动计入当期损益的金融资产／负债”。

回答人：chenyiwei
大体上可以这样理解。另外还要注意结构性存款需按《 2014 年上市公司年报会计监管报告》中的说明分拆衍生工具，分拆后的主合同（存款）比照定期存款核算及列报，衍生工具作为“以公允价值计量且其变动计入当期损益的金融资产／负债”。